# 求助陈版对于无需支付的应付款项结转营业外收入的问题

提问人：CPA 萌哒 时间：2018-04-02 10:23:18
陈版您好。想咨询一下诸如新三板企业，现在想将一批无需支付的应付款项转入营业外收入，之前网上也查询过，说管理层决议一下就可以了，但个人认为如果这样岂不是有管理层操纵利润的风险，但如果和债权方核实的话呢，不现实，说不定人家都忘记你欠他钱了，你一核实，人家有钱干嘛不要。所以就想咨询下，如果想转营业外收入，需要什么严谨的流程？另外诸如新三板企业，此类事项需要公告吗？

回答人：chenyiwei
此类问题属于金融负债的终止确认问题。根据《企业会计准则第 22 号——金融工具确认和计量》第二十六条规定：“金融负债的现时义务全部或部分已经解除的，才能终止确认该金融负债或其一部分。”。 基于谨慎原则，要证明“金融负债的现时义务全部或部分已经解除”，对证据的数量和质量应有严格的要求。一般应注意就以下问题之一获取证据：（ 1 ）对方债权人明确表示放弃该债权；（ 2 ）
债权人已经注销或者死亡，且没有其他法人或自然人承继该项债权。

提问人：CPA 萌哒 时间：2018-04-03 09:29:45
谢谢陈版！还有一个问题想麻烦您，该新三板企业由于以前账务基础较为薄弱，存在很多年前的一些外销客户未及时结转收入的情况，我猜测可能是因为外国人也不需要我们国内的这种正规发票，加之企业财务基础薄弱，导致没有及时确认收入。到我今年来审计的时候，发现较多外销客户的款项余额为预收，且近几年余额除了汇兑没有发生任何变化，是否可以将这些以前年度应确认收入的在本期确认收入？

回答人：chenyiwei
也要有证据表明已经发货，即原销售合同中的义务已经履行完毕。另外预收账款不是货币性负债，不能确认汇兑损益。